【裁判字號】    97,裁,748
【裁判日期】    970124
【裁判案由】    損害賠償
【裁判全文】
最  高  行  政  法  院  裁  定
                                     97年度裁字第00748號
上  訴  人  甲○○
被 上訴 人  中央健康保險局
代  表  人  乙○○        送達處所同上
上列當事人間損害賠償事件，上訴人對於中華民國96年8月16日
臺北高等行政法院96年度訴字第751號判決，提起上訴，本院裁
定如下：
    主  文
上訴駁回。
上訴審訴訟費用由上訴人負擔。
    理  由
一、按對於高等行政法院判決之上訴，非以其違背法令為理由，
    不得為之，行政訴訟法第242條定有明文。又依同法第243條
    第1項規定，判決不適用法規或適用不當者，為違背法令；
    而判決有同條第2項所列各款情形之一者，為當然違背法令
    。是當事人對於高等行政法院判決上訴，如依行政訴訟法第
    243條第1項規定，以高等行政法院判決有不適用法規或適用
    不當為理由時，其上訴狀或理由書應有具體之指摘，並揭示
    該法規之條項或其內容；若係成文法以外之法則，應揭示該
    法則之旨趣；倘為司法院解釋或本院之判例，則應揭示該判
    解之字號或其內容。如以行政訴訟法第243條第2項所列各款
    情形為理由時，其上訴狀或理由書，應揭示合於該條項各款
    之事實。上訴狀或理由書如未依此項方法表明，或其所表明
    者與上開法條規定不合時，即難認為已對高等行政法院判決
    之違背法令有具體之指摘，其上訴自難認為合法。
二、本件被上訴人為提高所屬各聯合門診中心之效率及精簡人力
    ，訂定「中央健康保險局所屬各聯合門診中心專案精簡要點
    」，並報經行政院衛生署民國92年11月26日衛署人字第0920
    061422號函核定。經被上訴人針對所屬各聯合門診中心之營
    運財務、門診應診量及人員安置等層面評析結果，將所屬臺
    中聯合門診中心自93年2月1日起，併入所屬臺北及高雄兩聯
    合門診中心，該簡併案並經報奉行政院核定在案。該中心自
    93年2月1日起簡併後，原有正式職工可自願依前揭「中央健
    康保險局所屬各聯合門診中心專案精簡要點」規定申請參加
    專案精簡，如不願參加專案精簡，被上訴人分別予以安置至
    所屬臺北及高雄聯合門診中心，繼續任職。上訴人於被上訴
    人辦理所屬臺中聯合門診中心簡併作業時，自願申請參加專
    案精簡，經被上訴人93年1月16日健保人字第0930065521號
    函核定其自93年2月1日自願退休，並於93年2月25日健保人
    字第0930065594號函陳報行政院衛生署。上訴人不服被上訴
    人核定其自願退休案，提起訴願，經遭行政院衛生署以已逾
    法定訴願期限為由，決定訴願不受理。上訴人遂提起本件行
    政訴訟，請求被上訴人應賠償其工作權益受損及精神上損害
    賠償新臺幣600萬元，原審以其請求非屬有據而予以判決駁
    回；上訴人不服，提起上訴。惟核其上訴理由狀所載內容，
    無非係就原審取捨證據、認定事實且業經原判決詳予論述不
    採之事由，依其一己之見，再事爭執，並據以指摘原判決不
    當，而未具體表明合於不適用法規、適用法規不當、或行政
    訴訟法第243條第2項所列各款之情形，難認對該判決之如何
    違背法令已有具體之指摘。依首揭說明，應認其上訴為不合
    法。
三、據上論結，本件上訴為不合法，依行政訴訟法第249條第1項
    前段、第104條、民事訴訟法第95條、第78條，裁定如主文
    。
中    華    民    國    97    年    1     月    24    日
                    最高行政法院第五庭
                        審判長法官  劉  鑫  楨
                              法官  侯  東  昇
                              法官  林  樹  埔
                              法官  劉  介  中
                              法官  戴  見  草
以  上  正  本  證  明  與  原  本  無  異
中    華    民    國    97    年    1     月    24    日
                              書記官  王  史  民


司法院資訊處製作；財團法人民間司法改革基金會備份。
